臺灣臺中地方法院刑事判決
110年度交易字第1358號
公  訴  人  臺灣臺中地方檢察署檢察官
被      告  張皓翔



上列被告因過失傷害案件，經檢察官提起公訴（110年度偵字第1
5202號），本院判決如下：    
    主    文
本件公訴不受理。
    理    由
一、公訴意旨如附件起訴書所載。
二、按告訴乃論之罪，告訴人於第一審辯論終結前，得撤回其告
    訴，又告訴經撤回者，應諭知不受理之判決，並得不經言詞
    辯論為之，刑事訴訟法第238條第1項、第303條第3款、第30
    7條分別定有明文。
三、經查，本案被告張皓翔經檢察官提起公訴，認被告涉犯刑法
    第284條前段之過失傷害罪嫌，依同法第287條之規定，須告
    訴乃論。茲告訴人顧晏甄與被告間成立和解，並具狀撤回告
    訴，有刑事撤回告訴狀、本院電話紀錄表在卷可稽(本院卷
    第61、63頁)，揆諸前開說明，爰不經言詞辯論，諭知不受
    理之判決。
據上論斷，應依刑事訴訟法第303條第3款、第307條，判決如主
文。
本案經檢察官陳信郎提起公訴，檢察官陳永豐到庭執行職務。
中　　華　　民　　國　　111 　年　　4 　　月　　 8　　日
                  刑事第七庭    審判長法  官  尚安雅
                                      法  官  丁智慧
                                      法  官  林忠澤
以上正本證明與原本無異。
如不服本判決應於收受送達後20日內向本院提出上訴書狀，並應
敘述具體理由；其未敘述上訴理由者，應於上訴期間屆滿後20日
內向本院補提理由書（均須按他造當事人之人數附繕本）「切勿
逕送上級法院」。
　　　                              　書記官  許采婕
中　　華　　民　　國　　111 　年　　4 　　月　　8 　　日
附件：　　　　　　　　　
臺灣臺中地方檢察署檢察官起訴書                      存股
                                    110年度偵字第15202號
　　被　　　告　張皓翔　男　24歲（民國00年0月00日生）
　　　　　　　　　　　　住○○市○○區○○路0段000巷00弄
　　　　　　　　　　　　0號
　　　　　　　　　　　　國民身分證統一編號：Z000000000號
    選任辯護人  王朝璋律師
上列被告因過失傷害案件，業經偵查終結，認應提起公訴，茲將
犯罪事實及證據並所犯法條分敘如下：
   　　 犯罪事實
一、張皓翔於民國109年8月27日晚間7時許，駕駛車牌號碼000-00
    00號自用小客車，自臺中市大雅區大榮街45巷口處起駛時，
    本應注意行車起駛前應注意前後左右有無障礙或車輛行人，並應
    讓行進中之車輛行人優先通行，而依當時天候雨、夜間有照明、
    柏油路面、乾燥、無缺陷、無障礙物且視距良好，並無不能注
    意之情事，竟疏未注意，貿然起駛左轉，適有顧晏甄騎乘車
    牌號碼000-000號普通重型機車，沿臺中市大雅區大榮街由東
    往西方向行駛至前開地點，張皓翔所駕駛之自用小客車因違反
    上開注意義務，貿然自路邊起駛，顧晏甄騎乘之機車因煞車閃
    避而摔車倒地，致顧晏甄受有右足部骨頭線性骨折、右側踝
    部挫擦傷、右側膝部挫擦傷、左側膝部挫擦傷、左側大腿挫
    擦傷、左側手肘挫擦傷之傷害。
二、案經顧晏甄訴由臺中市政府警察局大雅分局報告偵辦。
     　 證據並所犯法條
一、詢據被告張皓翔矢口否認有何過失傷害犯行，辯稱：伊在開
    車是很小心的，當下看到沒有車才迴轉，可能當時距離還很
    遠，所以伊沒有看到對方的車等語。惟查，上開犯罪事實，
    業據告訴人於警詢及本署偵查中指訴綦詳，復有道路交通事故
    現場圖、道路交通事故調查報告表㈠㈡、道路交通事故談話紀錄
    表、現場暨車損照片、監視器錄影畫面翻拍照片、告訴人之清
    泉醫院109年10月14日診斷證明書等在卷可稽，依監視器錄影
    畫面顯示，被告確有因貿然自路邊起駛，告訴人閃避不及而
    摔車之情事。是被告所辯無非事後卸責之詞，不足採信。本
    件事證明確，被告罪嫌已堪認定。
二、按汽車行駛時，起駛前應顯示方向燈，注意前後左右有無障礙
    或車輛行人，並應讓行進中之車輛行人優先通行，道路交通安全規
    則第89條第1項第7款定有明文。查被告於前揭時、地駕車時
    ，本應注意及遵守上開規定，而依當時天候雨、夜間有照明
    、柏油路面、乾燥、無缺陷、無障礙物且視距良好（前揭道路
    交通事故調查報告表參照），又無不能注意之情事，竟疏未注
    意上情，因而肇事，致告訴人受傷，足證被告確有過失；且
    其過失行為與告訴人之傷害結果間，具有相當因果關係。
三、核被告所為，係犯刑法第284條前段之過失傷害罪嫌。
四、依刑事訴訟法第251條第1項提起公訴。
　　此　致
臺灣臺中地方法院
中　　華　　民　　國　 110　　年　　8 　　月　　30　　日
　　　　　　　　　　　　　　檢察官　陳信郎
本件正本證明與原本無異
中　　華　　民　　國　 110　　年　　9 　　月　　17　　日
　　　　　　　　　　　　　　書記官　林瑋婷
附錄本案所犯法條全文
中華民國刑法第284條
因過失傷害人者，處 1 年以下有期徒刑、拘役或 10 萬元以下
罰金；致重傷者，處 3 年以下有期徒刑、拘役或 30 萬元以下
罰金。